【裁判字號】    92,交聲,342
【裁判日期】    920527
【裁判案由】    交管條例聲異
【裁判全文】
臺灣板橋地方法院交通事件裁定                    九十二年度交聲字第三四二號
    原處分機關  交通部公路總局臺北區監理所板橋監理所
    異  議  人
    即受處分人  甲○○
右列異議人因違反道路交通管理處罰條例案件，對於交通部公路總局臺北區監理所板
橋監理站中華民國九十二年一月六日所為裁決處分（原處分案號：板監五字第裁四一
—ＣＺ0000000號），聲明異議，本院裁定如左：
    主  文
異議駁回。
    理  由
一、原處分機關以：異議人即受處分人甲○○於民國九十一年九月二十一日下午三時
    二十分許，將其所有之ＱＵＬ－０三五號輕型機車，停放在台北縣板橋市○○路
    設有禁止臨時停車之紅線標線處，經台北縣政府警察局海山分局以北縣警交字第
    ＣＺ0000000號通知單逕行舉發，異議人未依通知期限到案，依道路交通
    管理處罰條例第五十六條第一項第一款規定，裁處異議人罰鍰新台幣六百元之處
    分。
二、異議意旨略謂：本件舉發通知單之違規時間係九十一年九月二十一日下午三時二
    十分，但該採證照片上，僅有違規之日期，欠缺違規之時間。而依照片背景之營
    業場所大門深鎖，即可知該照片係在午夜以後所拍攝，其舉發違規之時間既有錯
    誤，自不得加以處罰，原處分機關遽為裁罰，實難甘服，為此聲明異議，請求撤
    銷原處分云云。
三、按在禁止臨時停車處所不得停車，道路交通安全規則第一百十二條第一項第一款
    定有明文；又汽車駕駛人停車時，在禁止臨時停車處所停車者，得處新臺幣六百
    元以上一千二百元以下罰鍰，道路交通管理處罰條例第五十六條第一項第一款亦
    有明定。
四、經查，本件ＱＵＬ－０三五號輕型機車係異議人所有，於九十一年九月二十一日
    停放在台北縣板橋市○○路設有禁止臨時停車之紅線標線處，經台北縣政府警察
    局海山分局舉發之事實，業據異議人陳明在卷，核與證人即台北縣政府警察局海
    山分局警員丙○○到庭證述之情節相符，並有北縣警交字第ＣＺ0000000
    號通知單、違規採證照片各一件在卷可稽，自屬實在。又異議人認本件照片係半
    夜時分所攝，無非以照片後方鐵門處係一泡沫紅茶店，平日均在店外騎樓處擺設
    桌椅，且營業至晚上，但該採證照片上泡沫紅茶店之鐵門深鎖，顯已結束營業；
    又停車處之對面係一網路咖啡店，平日該處停滿機車，只有半夜才會呈現如照片
    上所示二、三部分機車之情形，故本件顯係警員利用半夜時分所拍攝云云。惟該
    泡沫紅茶店係私人商號，其營業時間取決於負責人之主觀決定，與政府機關有法
    定上下班時間不同，異議人以該店鐵門深鎖未營業以證明拍攝時間係夜半時分，
    已屬無據。而本件異議人違規地點係禁止臨時停車之紅線區域，其主張平日停滿
    機車，亦與常情相違。又證人丙○○於本院調查時證稱：本件舉發照片係伊於九
    十一年九月二十一日下午三時二十分許，在台北縣板橋市○○路所拍攝，再交給
    交通隊乙○○警員製單告發，依勤務編排方式，類似之舉發均係由派出所警員拍
    照後，連同照片製表統一交給交通隊承辦人處理。當日其班表編號係四十七號，
    與編號四十二號之同事施紹良同班執勤，時間自上午八時起至下午四時止，勤務
    內容係執行「新好大街專案勤務」，負責轄區內肅竊兼違規停車逕行舉發及查報
    廢棄車輛。當日之無線電勤務代號為「漢生六十五」，執勤方式係在違規之地點
    先拍照，再登記在筆記本上回警局處理。伊在板橋分局新海派出所僅出過一次這
    種勤務，所以印象很深刻，當天係陰雨天，照片確實是下午三時許所拍，該相機
    備有閃光燈。如果係輪執一般勤務，也可以拍照舉發，但本件係在伊勤務範圍內
    。伊於九月二十日係上班至晚上十時許，九月二十一日係上午八時至下午六時下
    班，接著即輪休一日，故不可能在下班後，利用半夜去拍這種照片等語，並提出
    新海派出所九十一年九月二十一日全所警員勤務表一紙附卷可按。而本件舉發照
    片後方背景處，明顯可見有一電腦彩券經銷商之營業旗幟，若係半夜所為，縱係
    利用閃光燈補充光線之不足，亦無可能在該處清晰拍下廣告旗幟上文字，是本件
    照片係下午三時二十分所攝，至為灼然。異議人所執異議理由，洵無可採。從而
    ，原處分機關依據道路交通管理處罰條例第五十六條第一項第一款規定，裁處異
    議人罰鍰新臺幣六百元，無何違誤，量罰亦甚妥適，應予維持，本件異議為無理
    由，應予駁回。
據上論斷，應依道路交通管理處罰條例第八十七條第二項，道路交通案件處理辦法第
十九條，裁定如主文。
中      華      民      國    九十二    年      五      月    二十七    日
                                        臺灣板橋地方法院交通法庭
                                            法  官  鄭  水  銓
右正本證明與原本無異。
如不服本裁定應於送達後五日內向本院提出抗告狀。
                                            書記官  謝  明  倫
中      華      民      國    九十二    年      五      月    二十七    日


司法院資訊處製作；財團法人民間司法改革基金會備份。
